【裁判字號】    90,易,3410
【裁判日期】    901025
【裁判案由】    家庭暴力防治法
【裁判全文】
臺灣高雄地方法院刑事判決                          九十年度易字第三四一號
    公  訴  人  臺灣高雄地方法院檢察署檢察官
    被      告  甲○
右列被告因家庭暴力防治法案件，經檢察官提起公訴（九十年度偵字第一五七二二號
），本院判決如左︰
    主  文
甲○傷害人之身體，處有期徒刑肆月，如易科罰金，以參佰元折算壹日。
    事  實
一、甲○係乙○○○之夫，屬家庭暴力防治法第三條第一款之家庭成員，二人感情素
    不和睦。於民國九十年七月二十二日上午六時三十分許，在高雄縣岡山鎮○○路
    附近，由乙○○○所購置之貨櫃屋前，甲○因不滿乙○○○向法院訴請離婚，與
    乙○○○一言不合，竟基於傷害他人身體之犯意，徒手毆打乙○○○，並將乙○
    ○○推倒在地，加以拳打腳踢，致使乙○○○受有前胸五Ｘ二公分、四Ｘ二公分
    、二Ｘ二公分瘀青、下腹十二Ｘ十五公分、十Ｘ七公分、十一Ｘ七公分瘀青、右
    上肢十Ｘ七公分、十一Ｘ七公分瘀青、左上肢十八Ｘ五公分、九Ｘ五公分瘀青、
  右下肢五Ｘ三公分瘀青、右上肢四Ｘ七公分、八Ｘ三公分瘀青等傷害。
二、案經被害人乙○○○訴請臺灣高雄地方法院檢察署檢察官偵查起訴。
    理  由
一、訊據被告甲○對右揭時地因細故與告訴人乙○○○相互拉扯，並出手拉告訴人頭
    髮、以腳踢告訴人之事實均坦承不諱，惟辯稱：乙○○○先打翻伊之青草茶，伊
    才與她拉扯，她抓伊下體，伊才踢她，因此而互毆，乙○○○身上之傷勢係其自
    己以老薑摩擦身體所造成的，非伊毆打所致云云。然查右揭犯罪事實，業據告訴
    人乙○○○在偵查中指訴綦詳，並有告訴人受傷所出具之高雄市立婦幼綜合醫院
    受理家庭暴力事件驗傷診斷書一紙及照片五幀附卷可稽。而依卷附照片觀之，告
    訴人所受傷勢係腹部一大片瘀青、胸部及手臂亦有不小面積瘀青，衡情告訴人如
    有意誣指被告，僅需造成身體小範圍傷痕，即可令被告擔負傷害罪嫌，焉有須忍
    受身體極大痛苦而自殘成如此令人怵目驚心傷勢之理？況被告復未能提出告訴人
    係以老薑自殘之具體證據以供調查，其徒託空言，要難認為實在。是被告所辯，
    顯係事後避就之詞，不足採信。本件事證明確，被告犯行洵堪予認定。
二、核被告所為，係犯刑法第二百七十七條第一項之傷害罪，屬家庭暴力防治法第二
    條第二項之家庭暴力罪。審酌被告與告訴人原係夫妻關係，不知和睦相處，共營
    圓滿、幸福之家庭生活，卻僅因細故即以暴力相向，被害人之身體因此受有多處
    之傷害，其下手顯然非輕，及其犯後坦承部分犯行，態度尚可，惟仍未與被害人
    達成民事和解，賠償損害等一切情狀，量處如主文所示之刑，並諭知易科罰金之
    折算標準。
據上論斷，應依刑事訴訟法第二百九十九條第一項前段、刑法第二百七十七條第一項
、第四十一條第一項、罰金罰鍰提高標準條例第一條前段、第二條判決如主文。
中      華      民      國      九十      年      十    月    二十五    日
                                    臺灣高雄地方法院刑事第一庭
                                        法  官  林  水  城
右正本證明與原本無異。
如不服本判決，應於判決送達後十日內，向本院提出上訴狀。
                                        書記官  蔡  燦  彬
中      華      民      國      九十      年      十    月    二十六    日
附錄本判決論罪之法條全文
刑法第二百七十七條條第一項
  傷害人之身體或健康者，處三年以下有期徒刑、拘役或一千元以罰金。


司法院資訊處製作；財團法人民間司法改革基金會備份。
